---
title: "Analisa Tugas 1"
author: "Salman Al-Farisi"
date: "2023-02-03"
output:
  html_document:
    df_print: paged
  pdf_document: default
  word_document: default
---

```{r setup, include=FALSE}
knitr::opts_chunk$set(echo = TRUE)
```

## Latihan 1.1 
*Jalankan RStudio dan di R Console atau Code Editor. Ketik dan jalankan perintah berikut. Catat hasilnya dan bila perlu berilah penjelasan singkat dari hasil yang diperoleh*

```{r, comment=NA}
fivenum(iris$Petal.Width)
fivenum(iris$Petal.Length)
```
Perintah fivenum berfungsi untuk menampilkan 5 data, dengan urutan sebagai berikut.

1.    Nilai Minimum 
2.    1st Quartil
3.    Median
4.    3rd Quartil
5.    Nilai Maksimum

## Latihan 1.2
*Jalankan RStudio dan di R Console atau Code Editor. Ketik dan jalankan perintah berikut. Catat hasilnya dan bila perlu berilah penjelasan singkat dari harsil yang diperoleh*

```{r comment=NA}
#menyimpan data ke dalam variable data
data <- c(2,2,8,2,7,1,2,9,8,2,2,10,9,2)
#rumus mencari rata-rata secara manual, dengan (jumlah seluruh data) dibagi (banyaknya data)
sum(data)/length(data)
#rumus mencari rata-rata dengan perintah yang sudah disediakan R
mean(data) 
#Perintah untuk mencari median atau nilai tengah dari sekumpulan data yang sudah di uraikan dari terkecil hingga terbesar
median(data)
# sort = perintah untuk Mengurutkan data dari terkecil hingga terbesar
sort(data)
#perintah untuk menyajikan data dalam bentuk tampilan table
table(data)
#perintah manual untuk mencari nilai modus atau nilai yang paling banyak dalam suatu data
names(table(data))[table(data)==max(table(data))]
```
## Latihan 1.3
*Jalankan RStudio dan di R Console atau Code Editor. Ketik dan jalankan perintah berikut. Catat hasilnya dan bila perlu berilah penjelasan singkat dari harsil yang diperoleh*
```{r comment=NA}
#Menyimpan dataset iris kedalam variable dat
dat<-iris
#perintah untuk mencari nilai kuartil dari dataset dat, dengan batas 0.4
quantile(dat$Sepal.Length, 0.4)
#perintah untuk mencari nilai kuartil dari dataset dat, dengan batas 0.90
quantile(dat$Sepal.Length, 0.90)
```
## Latihan 1.4 
*Jalankan RStudio dan di R Console atau Code Editor. Ketik dan jalankan perintah berikut. Catat hasilnya dan bila perlu berilah penjelasan singkat dari harsil yang diperoleh*

Diberikan dua buah vector X dan vector Y yang masing-masing mewakili variable Luas (Ukuran) Rumah dalam feet^2^ dan konsumsi Listrik perbulan dalam Kwh
```{r, comment=NA}
#Menyimpan sekumpulan data kedalam variable X
X <- c(1290, 1350, 1470, 1600, 1710, 1840, 1980, 2230, 2400, 2930)
#Menyimpan sekumpulan data kedalam variable Y
Y <- c(1182, 1172, 1264, 1493, 1671, 1711, 1804, 1840, 1956, 1954)

summary(X)
summary(Y)
```
## 1.8 Soal Latihan 
1.    Hitung statistika deskriptif dari dataset iris dan interpretasikan outputnya untuk variable:
  +   Petal.Length
```{r, comment=NA}
#perintah summary berfungsi untuk menampilkan nilai ringkasan dari Petal.Length
summary(iris$Petal.Length)
#karena dalam perintah summary tidak terdapat nilai modus, maka kita cari secara manual, dengan mengetikkan perintah-perintah di bawah iniL:
table(iris$Petal.Length)
#perintah manual untuk mencari nilai modus atau nilai yang paling banyak dalam data Petal Length
modus <- names(table(iris$Petal.Length))[table(iris$Petal.Length)==max(table(iris$Petal.Length))]

print(paste("Modus dari Petal Length adalah", modus))

```

  +   Petal.Width
```{r, comment=NA}
#perintah summary berfungsi untuk menampilkan nilai ringkasan dari Petal Width
summary(iris$Petal.Width)
#karena dalam perintah summary tidak terdapat nilai modus, maka kita cari secara manual, dengan mengetikkan perintah-perintah di bawah ini:
table(iris$Petal.Width)
#perintah manual untuk mencari nilai modus atau nilai yang paling banyak dalam data Petal Width
modus <- names(table(iris$Petal.Width))[table(iris$Petal.Width)==max(table(iris$Petal.Width))]

print(paste("Modus dari Petal Length adalah", modus))

```
2.    Hitung nilai ukuran dispersi untuk variable Petal.Length pada dataset iris
```{r,comment=NA}
quantile(iris$Petal.Length, 0.25)
quantile(iris$Petal.Length, 0.75)

IQR(iris$Petal.Length)
iqr <- as.vector(quantile(iris$Petal.Length))
iqr[4]-iqr[2]
iris.num <- iris[, 1:4]
sd(iris$Petal.Length)
var(iris$Petal.Length)
lapply(iris.num, sd)
lapply(iris.num, var)
summary(iris)

```
3.    Hitung kurtosis dan skewness dari variable Petal.Width pada dataset iris
```{r,comment=NA}
library(moments)
skewness(iris$Petal.Width)
kurtosis(iris$Petal.Width)
```
4.    Hitung matrix korelasi pada dataset iris, interpretasikan outputnya dan visualisasikan hasilnya
```{r,comment=NA}
library(corrplot)
iris.num <- iris[, 1:4]
round(cor(iris.num), digits=2)
corrplot(cor(iris.num),method="number",type="upper")
```
5.    Berikut data tentang jumlah pengunjung XXI hari ke-20 s.d hari ke-49. Buat tabel distribusi frekuensinya dan bagi kelas interval sesuai dengan yang Anda inginkan.
```{r,comment=NA}

baris1<-c(67,87,67,54,67)
baris2<-c(86,76,100,56,45)
baris3<-c(78,44,90,89,78)
baris4<-c(77,86,45,67,77)
baris5<-c(99,60,87,87,112)
baris6<-c(45,56,78,65,67)

nilai<-c(baris1,baris2,baris3,baris4,baris5,baris6)
sort(nilai)

length(nilai)

cut(nilai,breaks=3)

table(cut(nilai,breaks=3))

cbind(table(cut(nilai,breaks=3)))

cut(nilai,breaks=seq(43.5,112.5,10))

table(cut(nilai,breaks=seq(43.5,112.5,10)))

cbind(table(cut(nilai,breaks=seq(43.5,112.5,10))))

# dapat juga menggunakan fungsi transfor()
transform(table(cut(nilai,breaks=seq(43.5,112.5,10))))
```
6.    Jalankan R atau RStudio kemudian ketikkan skrip berikut:
```{r,comment=NA}
pairs(~Sepal.Length+Sepal.Width+Petal.Length+Petal.Width,
      data = iris,
      lower.panel = NULL,
      main="Simple Scatter Plot Matrix")
```
7.    Buat diagram dahan dauh(*Steam and Leaf Plot*) untuk data diatas
```{r,comment=NA}
stem(nilai)
```